臺灣高雄地方法院交通事件裁定　　　　 96年度交聲字第264號
原處分機關　高雄市政府
異　議　人　甲○○
上列受處分人因聲明異議案件，對於高雄市交通事件裁決所96年
3月19日所為之處分 （原處分：高市府交裁字第32-BH0000000號
），聲明異議，本院裁定如下：
    主  文
原處分撤銷。
甲○○駕車行經有燈光號誌管制之交岔路口闖紅燈，處罰鍰新臺
幣壹仟捌佰元，並記違規點數參點；又違反處罰條例之行為，拒
絕停車接受稽查而逃逸，處罰鍰新臺幣參仟元，並記違規點數壹
點。
    理  由
一、異議意旨略以：伊於民國96年1 月8 日下午4 時4 分許，駕
    駛車牌號碼XPI-825 號重型機車沿高雄市○○路由西向東方
    向行駛，並未闖越紅燈，亦未曾遭員警攔停，惟嗣後員警竟
    指伊闖紅燈及拒絕停車接受稽查而開單舉發，致原處分機關
    據此裁處新臺幣（下同）4,800 元之罰鍰，然觀之舉發相片
    中，伊左腳已放下，機車煞車燈亦已亮起，且尚未越過停止
    線，原處分顯有違誤，爰依法聲明異議云云。
二、按汽車駕駛人，行經有燈光號誌管制之交岔路口闖紅燈者，
    處1,800 元以上5,400 元以下罰鍰，並記違規點數3 點；又
    汽車駕駛人，駕駛汽車有違反本條例之行為，經交通勤務警
    察或依法令執行交通稽查任務人員制止時，不聽制止或拒絕
    停車接受稽查而逃逸者，除按各該條規定處罰外，處3,000
    元以上6,000 元以下罰鍰，並記違規點數1 點，道路交通管
    理處罰條例第53條、第60條第1 項、第63條第1 項第1 款、
    第3 款分別定有明文。
三、經查：異議人當天係騎乘上開機車沿同慶路由東往西方向行
    駛，適遇該路82號前之路口為紅燈期間，仍直接闖越，而當
    時員警正在該路82號由東往西方向之車道旁執行取締勤務，
    乃當場走出車道上鳴笛並指揮異議人停車，惟異議人見狀反
    直接迴轉至西向東車道，並加速逃逸，員警乃立即取出相機
    自後方拍攝異議人機車之車牌號碼，返隊後開單舉發，雖然
    相片中異議人機車之煞車燈有亮起，但係因其當時迴轉有離
    心力，所以有按煞車稍微減速，但並沒有停車即再度穿越路
    口等情，業據證人即本件舉發員警乙○○到庭具結證述在卷
    ，並提出現場相片1 紙附卷可按。又異議人於異議狀中先辯
    稱其當時係由西向東直行云云，惟於本院調查時，則又改稱
    當時係自同慶路82號旁之巷口駛出，正在同慶路上待轉云云
    ，其前後所述已有不一，實難令人採信。另舉發當時係日間
    ，視線良好，證人乙○○應無誤看之虞，而衡之證人身為警
    察人員，從事交通警察業務已長達5 年餘，執勤經驗必然熟
    稔，且依卷內資料並無任何事證足以證明其證言係屬虛偽，
    亦無證據證明其有捏造事實、違法取締之情事，況證人與異
    議人並不認識，此經異議人自承在卷，彼此間亦無恩怨嫌隙
    ，其到庭作證須復經具結擔保其證言之信憑性，否則將受有
    偽證罪追訴之危險，當不至任意構陷異議人有此違規，其上
    述證言應可採信，堪認異議人確有於紅燈期間穿越路口，並
    於員警攔停後，拒絕接受稽查而迴轉逃逸之違規情事，是異
    議人辯稱其當時並未闖紅燈及拒絕接受稽查之行為云云，尚
    非可採。異議人上開違規事實，堪以認定。
四、綜上所述，異議人之異議難認有理由，裁決機關就異議人之
    違規行為，裁處罰鍰，本非無見。惟本件異議人所違反者，
    既係道路交通管理處罰條例第53條第1 項及第60條第1 項之
    規定，裁決機關於為裁決時，即應於科處罰鍰外，分別併記
    違規點數3 點、1 點，始符規定，且上開記點之處罰，係屬
    強制規定，無從減免。本件高市府交裁字第32-BH0000000號
    裁決書僅科處罰鍰，漏未於處罰主文欄上併記異議人違規點
    數，自亦難認允洽。是異議人之異議雖無理由，惟原處分亦
    有上述瑕疵，自亦無可維持，揆諸上開道路交通案件處理辦
    法第20條前段之規定，即應由本院將原處分撤銷，並依前揭
    道路交通管理處罰條例第53條第1 項、第60條第1 項、第63
    條第1 項第1 款、第3 款及違反道路交通管理事件統一裁罰
    標準及處理細則第44條第1 項等規定，就異議人之違規行為
    ，自為裁定如主文所示，以資適法。
五、據上論斷，應依道路交通案件處理辦法第20條前段，裁定如
    主文。
中　　華　　民　　國　　96　　年　　4 　　月　　14　　日
                      交通法庭法　官  謝  雨  真
以上正本證明與原本無異。
如不服本裁定應於送達後5日內向本院提出抗告狀。
中　　華　　民　　國　　96　　年　　4 　　月　　14　　日
                              書記官  林  佳  慧
